【裁判字號】    98,上訴,11
【裁判日期】    980225
【裁判案由】    違反毒品危害防制條例
【裁判全文】
臺灣高等法院臺中分院刑事判決          98年度上訴字第11號
上  訴  人
即  被  告  乙○○
上列上訴人因違反毒品危害防制條例案件，不服臺灣南投地方法
院中華民國97年12月2日第一審判決（97年度審訴字第173號，起
訴案號：臺灣南投地方法院檢察署97年度毒偵字第1572號），提
起上訴，本院判決如下：
    主  文
上訴駁回。
    事實及理由
一、本案經本院審理結果，認第一審判決認事用法及量刑均無不
    很當，應予維持，並引用第一審判決書記載之事實、證據及
    理由（如附件）。
二、上訴人即被告乙○○上訴意旨略以；原判決量太重，且已經
    很久沒有施用毒品，而原審法院卻將謝宏明之尿液檢驗報告
    作為本件被告論罪科刑之依據為此依法提起上訴云云；惟查
    被告乙○○於檢察官偵查時及原審法院審理時均坦承因車禍
    受傷才再施用毒品（見偵查卷十四頁、原審卷第二十三頁）
    ，而尿液檢驗之報告確係採自被告之尿液化驗此有南投縣政
    府警察局草屯分局委託鑑驗尿液代號與真實姓名對照表及小
    濫用藥物尿液檢驗報告各一紙附卷可稽（見偵查卷第六、七
    頁），足證並無以謝宏明之尿液檢驗報告作本件論罪科刑之
    依據，被告有多次施用毒品之前科，本件被告復為累犯，原
    審法院量處有期徒刑柒月，並無過重之情形，被告辯解，均
    不足採，其上訴無理由，應予駁回。
三、據上論結，應依刑事訴訟法第三百七十三條、第三百六十八
    條，判決如主文。
本案經檢察官甲○○到庭執行職務。
中    華    民    國    98    年    2    月    25    日
            刑事第四庭    審判長法  官  洪   耀  宗
                                法  官  蔡 王 金 全
                                法  官  劉   登  俊
以上正本證明與原本無異。
如不服本判決應於收受送達後十日內向本院提出上訴書狀，其未
敘述上訴理由者，並得於提起上訴後十日內向本院補提理由書（
須按他造當事人之人數附繕本）「切勿逕送上級法院」。
                                書記官  陳   美  利
中    華    民    國    98    年    2     月    25    日
臺灣南投地方法院刑事判決             97年度審訴字第173號
公  訴  人  臺灣南投地方法院檢察署檢察官
被      告  乙○○  男  43歲（民國○○年○○月○○日生）
                    身分證統一編號：Ｚ000000000號
                    住南投縣國姓鄉○○路○段221號
上列被告因違反毒品危害防制條例案件，經檢察官提起公訴（97
年度毒偵字第1572號），被告於準備程序中就被訴事實為有罪之
陳述，經告以簡式審判之旨，並聽取意見後，本院合議庭裁定由
受命法官獨任進行簡式審判程序，判決如下：
    主  文
乙○○施用第一級毒品，累犯，處有期徒刑柒月。
    事實及理由
一、本件犯罪事實及證據，除證據並所犯法條欄二關於「被告謝
    宏明」之記載應更正為「被告乙○○」外，餘均引用檢察官
    起訴書之記載如附件。
二、依刑事訴訟法第273條之1第1項、第299條第1項前段、第310
    條之2、第454條第2項，毒品危害防制條例第10條第1項，刑
    法第11條前段、第47條第1項，判決如主文。
三、本案經檢察官石光哲到庭執行職務。
四、如不服本判決，應於判決送達後10日內，敘述具體理由向本
    院提出上訴狀。
中    華    民    國    97    年    12    月    2     日
                  刑事第四庭  法  官    趙 淑 容
以上正本證明與原本無異。
如不服本判決應於收受送達後10日內向本院提出上訴書狀，並應
敘述具體理由；其未敘述上訴理由者，應於上訴期間屆滿後20日
內向本院補提理由書（均須按他造當事人之人數附繕本）「切勿
逕送上級法院」。
中    華    民    國    97    年    12    月    2     日
                              書記官
毒品危害防制條例第10條：
施用第一級毒品者，處6月以上5年以下有期徒刑。
施用第二級毒品者，處3年以下有期徒刑。


司法院資訊處製作；財團法人民間司法改革基金會備份。
